【裁判字號】    85,台抗,424
【裁判日期】    851212
【裁判案由】    走私
【裁判全文】
最高法院刑事裁定                                八十五年度台抗字第四二四號
    抗告人  甲○○  男
                    北監獄執行中）
                    送達代收人楊金順律師
右抗告人因走私案件，不服台灣高等法院台南分院中華民國八十五年十月十八日駁回
其聲請再審之裁定（八十五年度聲再字第一七八號），提起抗告，本院裁定如左：
    主  文
抗告駁回。
    理  由
按刑事訴訟法第四百二十條第一項第六款所謂確實之新證據，係指其證據之本身在客
觀上可認為真實，毋須經過調查，即足以動搖原判決，使受刑人得受有利之裁判者而
言，若在客觀上就其之真實性為如何，尚欠明瞭，非經相當之調查，不能辨其真偽，
即與確實新證據之「確實」含義不符，自難採為聲請再審之理由。本件抗告人甲○○
向原審法院聲請再審意旨略稱：原確定判決判處抗告人走私罪刑，實屬枉，蓋案發
前真正行為人呂文發持抗告人之船員手冊，隨同高雄縣籍宏泰發漁船許文華及其他船
員出海，抗告人不知許文華、呂文發從事走私行為，案發後呂文發竟冒用抗告人船員
手冊，接受警方偵訊，並被移送檢察官偵辦。起訴後抗告人本於朋友道義，於審判中
未道出實情，致遭判刑確定。實則抗告人未參與走私，此可比對抗告人於審理及警訊
筆錄中之簽名指紋暨案發時警方留存檔案照片，亦可傳訊呂文發作證，為此依刑事訴
訟法第四百二十條第一項第六款規定聲請再審等語。原審法院以抗告人上開所謂發現
之新證據，在客觀上之真實性如何，尚欠明瞭，須經相當之調查，始能辨別其真偽，
自與確實之新證據要件不符，尚難據為再審之理由，因認其再審之聲請為無理由，予
以裁定駁回，經核於法尚無違誤。抗告意旨仍指稱抗告人因本於朋友道義，於審判中
未道出實情而遭判刑確定，實則未參與犯罪事實，此除可比對原審及警訊筆錄中之簽
名、指紋外，另可調出案發時之口卡片比對照片，亦應傳訊實際犯罪行為人呂文發，
即可知悉云云，則其所稱可比對筆錄中之簽名、指紋、照片及傳訊呂文發之事，既非
判決後發見之新證據，而為抗告人於判決前所明知，且如尚須調取有關案卷比對筆錄
中之簽名、指紋、甚至傳訊關係人呂文發，始能知悉抗告人有無參與犯罪行為，顯非
不須經過調查，即足以動搖原判決，使受刑人得受有利裁判之確實新證據甚明，自不
能謂有再審之理由。至抗告意旨所援引之司法院解釋、本院判例及法律座談會研究意
見，仍以於判決後發見之確實新證據為前提，抗告人所稱再審之理由，既非判決後發
見之確實新證據，與前揭法定聲請再審之理由不合，難認其抗告有理由，應予駁回。
據上論結，應依刑事訴訟法第四百十二條，裁定如主文。
中      華      民      國    八十五    年     十二     月     十二     日
                              最高法院刑事第三庭
                                  審判長法官  蔡  詩  文
                                        法官  張  吉  賓
                                        法官  莊  登  照
                                        法官  洪  明  輝
                                        法官  蔡  清  遊
      右正本證明與原本無異
                                              書  記  官
中      華      民      國    八十五    年     十二     月    二十三    日
                                                                      Ｋ


司法院資訊處製作；財團法人民間司法改革基金會備份。
